【裁判字號】    98,易,22
【裁判日期】    980226
【裁判案由】    恐嚇
【裁判全文】
臺灣桃園地方法院刑事判決                98年度易字第22號
公  訴  人  臺灣桃園地方法院檢察署檢察官
被      告  甲○○
上列被告因恐嚇案件，經檢察官追加起訴（97年度偵字第22106
號），本院判決如下：
    主  文
甲○○以加害生命、身體之事，恐嚇他人致生危害於安全，累犯
，處拘役伍拾日，如易科罰金，以新臺幣壹仟元折算壹日。
    事  實
一、甲○○曾因違反戡亂時期肅清煙毒條例、懲治盜匪條例等案
    件，分別經本院以84年度訴字第841 號判決、臺灣高等法院
    以84年度上訴字第5205號判決判處有期徒刑3 年5 月、9 年
    6 月確定，2 罪並經臺灣高等法院85年度聲字第307 號裁定
    定其應執行有期徒刑12年6 月，於民國85年2 月22日入監執
    行後，於90年5 月10日因縮短刑期假釋出獄，假釋期間付保
    護管束，保護管束期間至96年3 月19日屆滿，未經撤銷假釋
    視為執行完畢，詎仍不知悔改，因與乙○○間之土地糾紛未
    獲解決，竟基於恐嚇之犯意，於97年9 月14日上午5 時許，
    在桃園縣龜山鄉境內，以其持用之門號0000000000行動電話
    撥打乙○○持用之行動電話，向乙○○恫稱：「要當鬼，不
    用擔心沒鬼可做，絕對叫一群鬼去抓你」、「我全省都有兄
    弟，你跑到那裡都可以把你找出來讓你當鬼，除非你移送到
    美國」等語，以此加害生命、身體之事恐嚇乙○○，致乙○
    ○心生畏懼，致生危害於安全。
二、案經桃園縣政府警察局龜山分局報告臺灣桃園地方法院檢察
    官偵查後追加起訴。
    理  由
一、證據能力方面：
（一）按被告以外之人於審判外之陳述，雖不符前4 條之規定，
      而經當事人於審判程序同意作為證據，法院審酌該言詞陳
      述或書面陳述作成時之情況，認為適當者，亦得為證據；
      當事人、代理人或辯護人於法院調查證據時，知有第159
      條第1 項不得為證據之情形，而未於言詞辯論終結前聲明
      異議者，視為有前項之同意，刑事訴訟法第159 條之5 亦
      定有明文。經查，本案所引用證人即被害人乙○○於警詢
      時之供述證據，經本院依法踐行調查證據程序，檢察官、
      被告均不爭執證據之證據能力，且迄本院言詞辯論終結前
      未就證據之證據能力聲明異議，又查無依法應排除其證據
      能力之情形，是後述所引用供述證據之證據能力均無疑義
      ，依法自有證據能力，均得作為本案證據。
（二）被告持用之門號0000000000號行動電話通聯紀錄，與本案
      事實具有自然關聯性，復屬書證性質，且查無事證足認有
      違背法定程式或經偽造、變造所取得之情事，況公訴人及
      被告對此部分之證據能力亦不爭執，是堪認有證據能力。
二、上開事實，業據被告於本院審理時坦承不諱，並核與證人即
    被害人乙○○於警詢時證述明確，復有被告持用之門號0000
    000000號行動電話於97年9 月14日通聯紀錄在卷可稽，足認
    被告上開任意性自白與事實相符，可以採信，是本件事證明
    確，被告上揭犯行，足堪認定。
三、核被告所為，係犯刑法第305 條之恐嚇罪。被告於97年9 月
    14日上午5 時許多次之恐嚇犯行，其時間密切接近，侵害同
    一法益，各行為之獨立性極為薄弱，顯係出於同一恐嚇之目
    的，依一般社會健全觀念，在時間差距上，難以強行分割，
    應視為數個舉動之接續施行，合為包括之一行為予以評價，
    屬接續犯。又被告曾因違反戡亂時期肅清煙毒條例、懲治盜
    匪條例等案件，分別經本院以84年度訴字第841 號判決、臺
    灣高等法院以84年度上訴字第5205號判決判處有期徒刑3 年
    5 月、9 年6 月確定，2 罪並經臺灣高等法院85年度聲字第
    307 號裁定定其應執行有期徒刑12年6 月，於85年2 月22日
    入監執行後，於90年5 月10日因縮短刑期假釋出獄，假釋期
    間付保護管束，保護管束期間至96年3 月19日屆滿，未經撤
    銷假釋視為執行完畢，有臺灣高等法院被告被告前案紀錄表
    1 份可稽，其受有期徒刑之執行完畢後，5 年以內再犯有期
    徒刑以上之本罪，為累犯，應依刑法第47條第1 條規定，加
    重其刑。爰審酌被告前於96年6 月5 日、97年5 月10日亦因
    恐嚇乙○○案件，經本院97桃簡字第3067號判決各判處拘役
    40日確定，竟未能記取教訓，尋求以和平、理性方式解決土
    地糾紛，又率以言語恐嚇被害人，致被害人心生恐懼，顯見
    前次刑罰未能收到懲儆之效，復兼衡其犯罪之動機、目的、
    手段、所生危害、素行及於本院審理時坦承犯行等一切情狀
    ，量處如主文所示之刑，並諭知易科罰金之折算標準。
據上論斷，應依刑事訴訟法第299 條第1 項，刑法第305 條、第
47條第1 項、第41條第1 項前段，刑法施行法第1 條之1 第1 項
、第2 項前段，判決如主文。。
本案經檢察官顏世翠到庭執行職務。
中    華    民    國    98    年    2    月     26    日
                    刑事第十二庭  法  官  羅  國  鴻
以上正本證明與原本無異。
如不服本判決，應於判決送達後10日內向本院提出上訴狀（應附
繕本），其未敘述上訴理由者，應於上訴期間屆滿後20日內補提
理由書狀於本院，上訴於臺灣高等法院。
                                  書記官  戴  育  萍
中    華    民    國    98    年    3     月    2     日
【論罪科刑法條】
中華民國刑法第305條
以加害生命、身體、自由、名譽、財產之事，恐嚇他人致生危害
於安全者，處 2 年以下有期徒刑、拘役或 3 百元以下罰金。


司法院資訊處製作；財團法人民間司法改革基金會備份。
